# Reunião 01 - 24.03.2024

## Local

Reunião realizada remotamente através do [Microsoft Teams](https://www.microsoft.com/pt-br/microsoft-teams/free).

## Participantes

* [Gabriel Souza](https://github.com/GabrielMS00)
* [Amanda Campos](https://github.com/acamposs)
* [Bianca Castro](https://github.com/BiancaPatrocinio7)
* [Johnny Lopes](https://github.com/JohnnyLopess)
* [José Souza](https://github.com/JoseFilipi)
* [Paulo Barbosa](https://github.com/paulohborba)
* [Vitor Leonardo](https://github.com/vitorfleonardo)

## Horário de início e término

Na tabela 1 encontra-se o horário de início e de término que foi definido para as reuniões, juntamente com os horários que foram factualmente realizados.

<div align="center">
<font size="3"><p style="text-align: center"><b>Tabela 1:</b> Horários</p></font>

<table>
    <thead>
        <tr>
            <th></th>
            <th>Hora de Início</th>
            <th>Hora de Término</th>
        </tr>
    </thead>
    <tbody>
        <tr>
            <td>Previsto</td>
            <td>20:30</td>
            <td>21:30</td>
        </tr>
        <tr>
            <td>Realizado</td>
            <td>20:30</td>
            <td>21:30</td>
        </tr>
    </tbody>
</table>

<font size="3"><p style="text-align: center"><b>Autor:</b> <a href="https://github.com/GabrielMS00">Gabriel Souza</a>, 2024</p></font>
</div>

## Pauta

* Definir horário das reuniões;
* Definir um líder que ajudará a manter a organização do projeto e a gerência do time;
* Definir a tarefa da primeira semana de trabalho;
* Definir uma metodologia para ser utilizada.

## Atividades

Na tabela 2 situa-se as atividades definidas e os responsáveis por cada uma delas.
<p align="center" > <strong> Tabela 2:</Strong> Atividades</font> <gitbr></p>
| Atividades| Responsável|
| :--------- | :---------- |
| Criar um cronograma detalhado das entregas | [Vitor Leonardo](https://github.com/vitorfleonardo), [Gabriel Souza](https://github.com/GabrielMS00), [José Souza](https://github.com/JoseFilipi) |
| Criar a Ata da reunião | [Gabriel Souza](https://github.com/GabrielMS00) |
| Criar o Rich Picture | [Bianca Castro](https://github.com/BiancaPatrocinio7), [Paulo Barbosa](https://github.com/paulohborba) |
| Fazer a edição do vídeo de apresentação | [Paulo Barbosa](https://github.com/paulohborba) |
| Fazer uma cópia do termo de uso do aplicativo selecionado | [Gabriel Souza](https://github.com/GabrielMS00) |
| Fazer o levantamento do GitPages | [Bianca Castro](https://github.com/BiancaPatrocinio7), [Amanda Campos](https://github.com/acamposs), [Johnny Lopes](https://github.com/JohnnyLopess) |
| Decidir o aplicativo para ser o tema do projeto | [Gabriel Souza](https://github.com/GabrielMS00), [Amanda Campos](https://github.com/acamposs), [Bianca Castro](https://github.com/BiancaPatrocinio7), [Johnny Lopes](https://github.com/JohnnyLopess), [José Souza](https://github.com/JoseFilipi), [Paulo Barbosa](https://github.com/paulohborba), [Vitor Leonardo](https://github.com/vitorfleonardo) | 
| Definir as ferramentas do projeto | [Gabriel Souza](https://github.com/GabrielMS00), [Amanda Campos](https://github.com/acamposs), [Bianca Castro](https://github.com/BiancaPatrocinio7), [Johnny Lopes](https://github.com/JohnnyLopess), [José Souza](https://github.com/JoseFilipi), [Paulo Barbosa](https://github.com/paulohborba), [Vitor Leonardo](https://github.com/vitorfleonardo) |
| Criar o Readme | [Johnny Lopes](https://github.com/JohnnyLopess) |
| Adicionar o GitPage | [Johnny Lopes](https://github.com/JohnnyLopess), [Bianca Castro](https://github.com/BiancaPatrocinio7) |


<font size="3"><p style="text-align: center"><b>Autor:</b> [Gabriel Souza](https://github.com/GabrielMS00), 2024</p></font>


## Conclusão

Foi decidido mediante aprovação de todos os integrantes do grupo que nossas reuniões acontecerão aos domingos, às 20h30 e terão duração estimada de 1 hora; também foi acordado que as quintas-feiras teremos disponibilidade de fazermos reuniões (caso necessário)
no mesmo horário de domingo. As atividades desta primira semana foram divididas entre os integrantes, o  [Gabriel Souza](https://github.com/GabrielMS00) foi eleito para ser o líder da equipe e auxiliar no que for necessário, visando uma otimização nas atividades
executadas pelo grupo. Desta forma, o grupo optou por se basear na metodologia Scrum para o desenvolvimento do projeto. 

## Gravação

No vídeo 1 localiza-se a gravação da reunião.

<div align="center">
<p style="text-align: center"><a href="https://www.youtube.com/watch?v=618oDx017E4" target="blanket"><b>Vídeo 1:</b> Reunião 01 - Requisitos de software</a></p>

<iframe width="560" height="315" src="https://www.youtube.com/embed/618oDx017E4?si=04edTdDMMIlTiqKs" title="Reunião 1" frameborder="0" allow="accelerometer; autoplay; clipboard-write; encrypted-media; gyroscope; picture-in-picture; web-share" allowfullscreen></iframe>

<font size="3"><p style="text-align: center"><b>Autor:</b> <a href="https://github.com/GabrielMS00">Gabriel Souza</a>, 2024</p></font>
</div >

## Histórico de Versão

| Versão | Data | Descrição | Autor(es) | Data da revisão | Revisor(es) |
| :--: | :--: | :--: | :--: | :--: | :--: |
| `1.0`  |28/03/2024| Criação da ata de reunião | [Gabriel Souza](https://github.com/GabrielMS00) | 28/03/2024 |[Johnny Lopes](https://github.com/JohnnyLopess)|
`1.1`  |29/03/2024| Correção da padronização da página e correção do link para o vídeo. | [Johnny Lopes](https://github.com/JohnnyLopess) | 31/03/2024 | [Amanda Campos](https://github.com/acamposs)|