# Reunião 04 - 05.05.2024

## Local

Reunião realizada remotamente através do [Microsoft Teams](https://www.microsoft.com/pt-br/microsoft-teams/free).

## Participantes

* [Gabriel Souza](https://github.com/GabrielMS00)
* [Amanda Campos](https://github.com/acamposs)
* [Bianca Castro](https://github.com/BiancaPatrocinio7)
* [Johnny Lopes](https://github.com/JohnnyLopess)
* [José Souza](https://github.com/JoseFilipi)
* [Paulo Barbosa](https://github.com/paulohborba)
* [Vitor Leonardo](https://github.com/vitorfleonardo)

## Horário de início e término

Na tabela 1 encontra-se o horário de início e de término que foi definido para as reuniões, juntamente com os horários que foram factualmente realizados.

<div align="center">
<font size="3"><p style="text-align: center"><b>Tabela 1:</b> Horários</p></font>

<table>
    <thead>
        <tr>
            <th></th>
            <th>Hora de Início</th>
            <th>Hora de Término</th>
        </tr>
    </thead>
    <tbody>
        <tr>
            <td>Previsto</td>
            <td>20:30</td>
            <td>21:30</td>
        </tr>
        <tr>
            <td>Realizado</td>
            <td>21:24</td>
            <td>21:50</td>
        </tr>
    </tbody>
</table>

<font size="3"><p style="text-align: center"><b>Autor:</b> <a href="https://github.com/GabrielMS00">Gabriel Souza</a>, 2024</p></font>
</div>

## Pauta

* Discutir sobre os comentários do professor a respeito da apresentação 2 para nossas possíveis melhorias no projeto;
* Discutir sobre a necessidade de alteração do cronograma planejado ocasionado pelas aulas perdidas na disciplina;
* Realizar uma votação entre os membros do grupo para adiantarmos os artefatos da entrega 3, dessa forma, teremos mais tempo para produzirmos os artefatos da entrega 4.

## Atividades

Na tabela 2 situa-se as atividades definidas e os responsáveis por cada uma delas.

<p align="center" > <strong> Tabela 2:</Strong> Atividades</font> <gitbr></p>
| Atividades | Responsável   |
| :--------- | :---------- |
| Modelagem de requisitos: Cenários | <a href="https://github.com/GabrielMS00">Gabriel</a> & <a href="https://github.com/paulohborba">Paulo</a> |
| Modelagem de requisitos: Léxico | <a href="https://github.com/acamposs">Amanda</a> & <a href="https://github.com/BiancaPatrocinio7">Bianca</a> |
| Modelagem de requisito: Use case | <a href="https://github.com/JoseFilipi">José Filipi</a> & <a href="https://github.com/JohnnyLopess">Johnny</a> |
| Modelagem de requisito: Especificação suplementar | <a href="https://github.com/vitorfleonardo">Vitor</a> & <a href="https://github.com/acamposs">Amanda</a> |
| Ajustar datas no cronograma planejado | <a href="https://github.com/vitorfleonardo">Vitor</a> |
| Gravação da apresentação | <a href="https://github.com/GabrielMS00">Gabriel</a>, <a href="https://github.com/vitorfleonardo">Vitor</a>, <a href="https://github.com/JoseFilipi">José Filipi</a>, <a href="https://github.com/BiancaPatrocinio7">Bianca</a>, <a href="https://github.com/acamposs">Amanda</a>, <a href="https://github.com/JohnnyLopess">Johnny</a>, <a href="https://github.com/paulohborba">Paulo</a> |

<font size="3"><p style="text-align: center"><b>Autor:</b> [Gabriel Souza](https://github.com/GabrielMS00), 2024</p></font>



## Conclusão

Com base no que foi dito pelo professor da disciplina em relação aos outros grupos que apresentaram a entrega 2, conseguimos adiantar algumas das melhorias que precisam ser feitas em nosso projeto. Discutimos sobre a alteração das datas que precisarão ser alteradas no nosso cronograma planejado por conta das aulas que foram perdidas na disciplina e realizamos uma votação entre os membros que resultou em um comprometimento de todos os integrantes em adiantar a produção dos artefatos da entrega 3 para que tenhamos mais tempo de produzir os artefatos da entrega 4.

## Gravação

No vídeo 1 localiza-se a gravação da reunião.

<div align="center">
<p style="text-align: center"><a href="https://www.youtube.com/watch?v=0dlTB-iJ3FY" target="blanket"><b>Vídeo 1:</b> Reunião x - Requisitos de software</a></p>

<iframe width="560" height="315" src="https://www.youtube.com/embed/0dlTB-iJ3FY?si=Vz3A2kj1thcUIDPo" title="Reunião 4" frameborder="0" allow="accelerometer; autoplay; clipboard-write; encrypted-media; gyroscope; picture-in-picture; web-share" allowfullscreen></iframe><!--Para funcionar o link na página, tem que pegar o link do vídeo em compartilhar e dps em incorporar, dentro do youtube -->

<font size="3"><p style="text-align: center"><b>Autor:</b> <a href="https://github.com/GabrielMS00">Gabriel Souza</a>, 2024</p></font>
</div >

## Histórico de Versão

| Versão | Data | Descrição | Autor(es) | Data da revisão | Revisor(es) |
| :--: | :--: | :--: | :--: | :--: | :--: |
| `1.0`  |13/05/2024| Criação da ata de reunião | [Gabriel Souza](https://github.com/GabrielMS00) | 08/07/2024|[Amanda Campos](https://github.com/acamposs)|
| `1.1`  |15/05/2024| Ajuste na tabela de atividades | [Gabriel Souza](https://github.com/GabrielMS00) | 08/07/2024|[Amanda Campos](https://github.com/acamposs)|



