# Reunião 05 - 02.06.2024

## Local

Reunião realizada remotamente através do [Microsoft Teams](https://www.microsoft.com/pt-br/microsoft-teams/free).

## Participantes

* [Amanda Campos](https://github.com/acamposs)
* [Bianca Castro](https://github.com/BiancaPatrocinio7)
* [Johnny Lopes](https://github.com/JohnnyLopess)
* [José Souza](https://github.com/JoseFilipi)
* [Paulo Barbosa](https://github.com/paulohborba)
* [Vitor Leonardo](https://github.com/vitorfleonardo)

## Horário de início e término

Na tabela 1 encontra-se o horário de início e de término que foi definido para as reuniões, juntamente com os horários que foram factualmente realizados.

<div align="center">
<font size="3"><p style="text-align: center"><b>Tabela 1:</b> Horários</p></font>

<table>
    <thead>
        <tr>
            <th></th>
            <th>Hora de Início</th>
            <th>Hora de Término</th>
        </tr>
    </thead>
    <tbody>
        <tr>
            <td>Previsto</td>
            <td>20:30</td>
            <td>21:30</td>
        </tr>
        <tr>
            <td>Realizado</td>
            <td>21:00</td>
            <td>21:20</td>
        </tr>
    </tbody>
</table>

<font size="3"><p style="text-align: center"><b>Autor:</b> <a href="https://github.com/GabrielMS00">Gabriel Souza</a>, 2024</p></font>
</div>

## Pauta

* Discutir sobre as questões de andamento do projeto e fazer um alinhamento geral;
* Planejar a próxima entrega da disciplina;

## Atividades

Na tabela 2 situa-se as atividades definidas e os responsáveis por cada uma delas.

<p align="center" > <strong> Tabela 2:</Strong> Atividades</font> <gitbr></p>
| Atividades | Responsável   |
| :--------- | :---------- |
| Criação de checklist para verificação do artefato: Rich Picture | <a href="https://github.com/acamposs">Amanda</a> & <a href="https://github.com/BiancaPatrocinio7">Bianca</a> |
| Criação de checklist para verificação do artefato: Perfil de usuário | <a href="https://github.com/GabrielMS00">Gabriel</a> & <a https://github.com/JoseFilipi">José</a> |
| Criação de checklist para verificação do artefato: Personas | <a href="https://github.com/acamposs">Amanda</a> & <a href="https://github.com/BiancaPatrocinio7">Bianca</a> |
| Criação de checklist para verificação do artefato: Análise de documento | <a href="https://github.com/acamposs">Amanda</a> |
| Criação de checklist para verificação do artefato: Storytelling | <a href="https://github.com/GabrielMS00">Gabriel</a> & <a https://github.com/JoseFilipi">José</a> |
| Criação de checklist para verificação do artefato: Brainstorming | <a href="https://github.com/JohnnyLopess">Jhonny</a> & <a href="https://github.com/paulohborba">Paulo</a> |
| Criação de checklist para verificação do artefato: First Things First | <a href="https://github.com/vitorfleonardo">Vitor</a> & <a href="https://github.com/BiancaPatrocinio7">Bianca</a> |
| Criação de checklist para verificação do artefato: Tree Level Scale | <a href="https://github.com/JohnnyLopess">Jhonny</a> & <a href="https://github.com/paulohborba">Paulo</a> |
| Criação de checklist para verificação do artefato: MoScoW | <a href="https://github.com/JohnnyLopess">Jhonny</a> & <a href="https://github.com/paulohborba">Paulo</a> |
| Criação de checklist para verificação do artefato: Cenários | <a href="https://github.com/GabrielMS00">Gabriel</a> & <a https://github.com/JoseFilipi">José</a> |
| Criação de checklist para verificação do artefato: Casos de uso | <a href="https://github.com/vitorfleonardo">Vitor</a> & <a href="https://github.com/JohnnyLopess">Jhonny</a> |
| Criação de checklist para verificação do artefato: Especificação suplementar | <a href="https://github.com/vitorfleonardo">Vitor</a> |
| Criação de checklist para verificação do artefato: Léxicos | <a href="https://github.com/acamposs">Amanda</a> & <a href="https://github.com/BiancaPatrocinio7">Bianca</a> |
| Criação de checklist para verificação do artefato: Backlog | <a href="https://github.com/JohnnyLopess">Jhonny</a> & <a href="https://github.com/paulohborba">Paulo</a> |
| Criação de checklist para verificação do artefato: Histórias de usuários | <a href="https://github.com/GabrielMS00">Gabriel</a> & <a https://github.com/JoseFilipi">José</a> |
| Criação de checklist para verificação do artefato: NFR Framework | <a href="https://github.com/vitorfleonardo">Vitor</a> & <a https://github.com/JoseFilipi">José</a> |
| Preenchimento das listas de verificação referentes ao grupo 8 | <a href="https://github.com/GabrielMS00">Gabriel</a>, <a href="https://github.com/vitorfleonardo">Vitor</a>, <a href="https://github.com/JoseFilipi">José Filipi</a>, <a href="https://github.com/BiancaPatrocinio7">Bianca</a>, <a href="https://github.com/acamposs">Amanda</a>, <a href="https://github.com/JohnnyLopess">Johnny</a>, <a href="https://github.com/paulohborba">Paulo</a> |
  
<font size="3"><p style="text-align: center"><b>Autor:</b> [Gabriel Souza](https://github.com/GabrielMS00), 2024</p></font>


## Conclusão

Com base no andamento do projeto, decidimos separar a criação das listas de checklist de verificação conforme mostra a Tabela 2, a criação de cada lista de verificação será realizado por uma dupla, no entanto, para realizarmos o preenchimento delas, iremos fazer uma reunião para, juntos, avaliarmos os entregáveis do grupo 8.

## Gravação

No vídeo 1 localiza-se a gravação da reunião.

<div align="center">
<p style="text-align: center"><a href="https://www.youtube.com/embed/CfNKUzOBuYw?si=pVWrsQ5cvuL_5Mzv" target="blanket"><b>Vídeo 1:</b> Reunião 5 - Requisitos de software</a></p>

<iframe width="560" height="315" src="https://www.youtube.com/watch?v=CfNKUzOBuYw" title="Reunião 5" frameborder="0" allow="accelerometer; autoplay; clipboard-write; encrypted-media; gyroscope; picture-in-picture; web-share" allowfullscreen></iframe><!--Para funcionar o link na página, tem que pegar o link do vídeo em compartilhar e dps em incorporar, dentro do youtube -->

<font size="3"><p style="text-align: center"><b>Autor:</b> <a href="https://github.com/GabrielMS00">Gabriel Souza</a>, 2024</p></font>
</div >

## Histórico de Versão

| Versão | Data | Descrição | Autor(es) | Data da revisão | Revisor(es) |
| :--: | :--: | :--: | :--: | :--: | :--: |
| `1.0`  |08/06/2024| Criação da ata de reunião | [Gabriel Souza](https://github.com/GabrielMS00) | xx/xx/xxxx|[xxxx](xxxx)|
